【裁判字號】    98,審抗,204
【裁判日期】    980812
【裁判案由】    勞資爭議執行裁定事件
【裁判全文】
臺灣高雄地方法院民事裁定             98年度審抗字第204號
抗  告  人  勁馳有限公司
法定代理人  戊○○
相  對  人  乙○○
                        號
            丁○○
            丙○○
            己○○
                        樓
            甲○○
上列抗告人因與相對人間勞資爭議執行裁定事件，對於中華民國
98年6 月30日本院98年度審勞執字第94號所為裁定，提起抗告，
裁定如下：
    主  文
抗告駁回。
抗告程序費用新台幣壹仟元由抗告人負擔。
    理  由
一、抗告意旨略以：相對人等5 人自伊公司工地竊取之機具一批
    ，價值已超過伊公司應給付予相對人之薪資總額，伊公司實
    無再另行支付之理，爰求為廢棄原裁定。
二、按勞資爭議經調解成立或仲裁者，當事人一方不履行其義務
    時，他方得向該管法院聲請裁定強制執行，勞資爭議處理法
    第37條第1 項前段定有明文。又前條之聲請強制執行，非有
    左列各款情形之一者，法院不得為駁回之裁定：一調解或仲
    裁內容，係使當事人為法律上所禁止之行為者；二調解或仲
    裁內容，與爭議標的顯屬無關或性質不適於強制執行者；三
    依其他法律不得為強制執行者；四違反本法調解、仲裁之規
    定者，同法第38條亦有明文。
三、經查，本件相對人於原審主張伊等與抗告人間因給付薪資等
    爭議，經高雄市政府勞資爭議調解委員調解成立，抗告人願
    給付相對人總計新台幣（下同）80,200元（即乙○○17,600
    元、丁○○20,200元、甲○○13,000元、丙○○7,200元、
    己○○22,200元），並於98年6 月15日至高雄市政府勞工局
    交付上開薪資，詎抗告人迄今未依約履行等情，業據其提出
    高雄市政府98年6 月1 日府勞資字第0980130019號函及所附
    勞資爭議調解紀錄附卷為證。而核閱高雄市政府前揭函文暨
    勞資爭議調解紀錄，堪認本件兩造確就前揭勞資爭議以如上
    內容成立調解；且該調解內容並非法律所禁止，亦顯非與爭
    議無關，性質上亦無不適於強制執行，復無依其他法律不得
    強制執行，或違反上開法律有關調解規定之情事。從而，相
    對人聲請強制執行，於法自無不合，而應准許。原裁定准予
    強制執行，並無違誤。抗告人對於已成立之調解事後再行爭
    執，而主張原裁定不當，求予廢棄，洵屬無理由；且縱其所
    述前情非虛，亦應另循訴訟途徑解決，而無從逕於本件非訟
    程序中主張抵銷。是本件抗告自應予駁回。
四、據上論結，本件抗告為無理由，依勞資爭議處理法第37條第
    2 項，非訟事件法第46條、第21條第2 項、第24條第1 項，
    民事訴訟法第495 條之1 第1 項、第449 條第1 項、第78條
    ，裁定如主文。
中    華    民    國    98    年    8     月    12    日
                  民事第二庭  審判長法  官  林紀元
                                    法  官  蘇姿月
                                    法  官  甯  馨
正本係照原本作成。
本裁定不得再抗告。
中    華    民    國    98    年    8     月    12    日
                                    書記官  蔡靜雯


司法院資訊處製作；財團法人民間司法改革基金會備份。
